【裁判字號】    96,交聲,2066
【裁判日期】    970331
【裁判案由】    交管條例聲異
【裁判全文】
臺灣板橋地方法院交通事件裁定        96年度交聲字第2066號
原處分機關  交通部公路總局臺北區監理所
異  議  人
即受處分人  甲○○
上列受處分人因違反道路交通管理處罰條例事件，對於交通部公
路總局臺北區監理所中華民國96年12月17日所為之處分（原處分
案號：北監營裁字第裁40-C00000000號），聲明異議，本院裁定
如下：
    主  文
異議駁回。
    理  由
一、按汽車駕駛人，行經有燈光號誌管制之交岔路口闖紅燈者，
    處新臺幣（下同）一千八百元以上五千四百元以下罰鍰；又
    汽車駕駛人駕駛汽車違反道路交通管理處罰條例第53條規定
    者，除應依該條所規定之罰鍰處罰外，並予記違規點數三點
    ，道路交通管理處罰條例第53條第1 項、第63條第1 項第3
    款分別定有明文。
二、本件異議人即受處分人甲○○於民國96年11月13日晚上11時
    45分許，駕駛車牌號碼199-NX號營業小客車，途經臺北縣五
    股鄉○○路與孝義路設置有燈光號誌管制之交岔路口時，因
    紅燈直行，而為臺北縣政府警察局蘆洲交通分隊警員乙○○
    以受處分人駕駛汽車有違反前揭道路交通管理處罰條例第53
    條第1 項規定之行為，當場製單舉發，受處分人收受舉發單
    後，於應到案日期前向原處分機關提出陳述，經原處分機關
    函請舉發機關調查結果，仍認受處分人有上述違規行為，原
    處分機關乃依道路交通管理處罰條例第53條第1 項、第63條
    第1 項第3 款（裁決書漏引第1 項第3 款，應予補正）、違
    反道路交通管理事件統一裁罰基準表之規定，於96年12月17
    日裁處受處分人罰鍰二千七百元，並記違規點數三點。
三、訊據受處分人甲○○矢口否認有上揭違規行為，辯稱：當天
    伊係從八里往蘆洲方向行駛，該處是下坡路段，當伊進入路
    口時，才變為黃燈，以時速約50公里的車速緩慢通過，因車
    輛是動態行駛，不可能即刻停止在路口，當時警員是站在相
    距100 公尺遠的肯德基餐廳前，以目測方式判斷後，即將伊
    攔下舉發闖紅燈，在證據原則下，應要有其他如照片之證據
    ，才能逕行舉發云云。然查，臺北縣五股鄉○○路與孝義路
    交岔路口設置有燈光號誌管制一節，受處分人並不否認。又
    受處分人駕駛汽車於前揭時地違規闖紅燈而經警舉發等情，
    業據證人即目睹受處分人駕駛汽車違規行駛之警員乙○○於
    本院97年1 月22日調查時，以具結擔保其供述之真實性，並
    在負擔偽證罪之處罰心理下證稱：伊於91年11月13日晚上11
    時45分許在臺北縣五股鄉○○路上距孝義路交岔路口約100
    公尺的位置執行取締酒醉駕車勤務，本件舉發單是伊填製，
    但車輛係查勤的巡官與小隊長一起攔停，該路段有兩處連動
    的燈光號誌，受處分人在通過第一個路口時是搶黃燈，但是
    經過第二個路口則是闖紅燈，伊所舉發的是其在第二個路口
    的違規行為，伊可以肯定受處分人通過第二個燈號時是紅燈
    ，兩個連動的燈號相距有50公尺遠，伊當時所站的位置雖然
    無法看到第一個燈號，但是小隊長與查勤巡官可以看到，伊
    則可通視整個第二個路口的燈號，受處分人於通過第二個路
    口的停止線時燈號顯示是紅燈等語。按證人乙○○乃為原處
    分機關所認定受處分人有前開駕駛汽車違規行為之原證人，
    其並到庭在本院法官面前以言詞供述本件訴訟上之待證事實
    –即受處分人有前開違規事實，本院由其上述證述已得有受
    處分人確有上開違規行為之心證，且於本件卷存證據資料內
    並無任何積極證據足以證明證人乙○○上開證詞係屬虛偽，
    亦無足以令人顯信乙○○之證述為不可採之品性證據或前科
    證據存在，本院自不得僅以證人係本件製單舉發之員警而全
    盤抹煞其在訴訟上所具有之原證人資格，而受處分人復無舉
    出或聲請本院調查任何對其有利之證據，以使本院對證人所
    供述受處分人違規之行為產生任何合理之懷疑，從而受處分
    人雖以前開情詞為辯，尚難認為可採，本件事證明確，受處
    分人有上述違規行為洵堪認定。
四、綜上所述，受處分人確有駕駛汽車在上開時地行經有燈光號
    誌管制之交岔路口闖紅燈之違規行為，從而原處分機關依前
    揭道路交通管理處罰條例第53條第1 項、第63條第1 項第3
    款、違反道路交通管理事件統一裁罰基準表之規定，裁處受
    處分人罰鍰二千七百元，並記違規點數三點，核無違誤，本
    件受處分人之異議為無理由，自應將其異議駁回。
據上論斷，應依道路交通案件處理辦法第19條，裁定如主文。
中    華    民    國    97    年    3     月    31    日
                    交通法庭    法  官  張江澤
以上正本證明與原本無異。
如不服本裁定，應於送達後5日內，向本院提出抗告狀。
                                書記官  林怡秀
中    華    民    國    97    年    3     月    31    日


司法院資訊處製作；財團法人民間司法改革基金會備份。
